臺灣苗栗地方法院刑事判決
110年度簡上字第70號
上  訴  人  
即  被  告  江麗雯



上列上訴人即被告因竊盜案件，不服本院民國110年5月26日110
年度苗簡字第428號第一審簡易判決（聲請簡易判決處刑案號：1
10年度偵字第1416號），提起上訴，本院管轄之第二審合議庭判
決如下：
    主  文
上訴駁回。
    理  由
一、本案經本院審理結果，認原審判決認事用法及量刑均無不當
    ，應予維持，並引用原審刑事簡易判決書暨聲請簡易判決處
    刑書記載之犯罪事實、證據及理由（如附件），及增列證據
    「上訴人即被告江麗雯（下稱被告）於準備程序及審理中之
    自白」。
二、上訴意旨略以：承認原審認定之犯罪事實，惟近2年來幾乎
    找不到工作，尚有酒駕案件的罰款需繳納，生活不易，請求
    從輕量刑云云（見本院卷第15頁至第16頁、第49頁至第51頁
    、第100頁至第101頁、第105頁至第107頁）。
三、量刑之輕重，係事實審法院得依職權自由裁量之事項，茍已
    斟酌刑法第57條各款所列情狀而未逾越法定刑度，則不得遽
    指為違法；又刑罰之量定屬法院自由裁量之職權行使，但仍
    應審酌刑法第57條所列各款事由及一切情狀，為酌量輕重之
    標準，並非漫無限制，在同一犯罪事實與情節，如別無其他
    加重或減輕之原因，下級法院量定之刑，亦無過重或失輕之
    不當情形，則上級法院對於下級法院之職權行使，原則上應
    予尊重（最高法院72年台上字第6696號判例、85年度台上字
    第2446號判決意旨參照）。經查，被告本案所犯刑法第320
    條第1項之竊盜罪，法定刑為「5年以下有期徒刑、拘役或50
    萬元以下罰金」，且原審認被告本案罪證明確，依刑事訴訟
    法第449條第1項前段、第454條第2項，刑法第320條第1項、
    第47條第1項、第41條第1項前段，刑法施行法第1條之1第1
    項規定，以行為人之責任為基礎，審酌被告為成年人，且非
    無一般工作能力，更有多次竊盜前科（累犯部分不予重複評
    價），竟仍不知悔改，不循正當途徑獲取財物，恣意竊取他
    人之物，顯然欠缺尊重他人財產權之觀念，所為實應非難；
    兼衡其犯後坦承犯行、正視己過，並已實際賠償被害人吳佳
    臻所受損害之態度，暨犯罪之動機、手段、目的，於警詢時
    自陳高中肄業之智識程度，現職為商、勉持之家庭經濟狀況
    等一切情狀，量處拘役40日，並諭知易科罰金之折算標準，
    且對於沒收部分說明：被告竊得之紅鷹牌海底雞罐頭1個、
    風信子飾品1個、女性內衣1件、熊寶貝花蕊香芳香袋1個及
    蒜頭1袋，其價值為新臺幣（下同）600元，雖未扣案；但被
    告業已實際賠償600元予被害人，堪認被告業已就本案犯罪
    所得實際賠償被害人，爰不予宣告沒收等語。堪認原審認事
    用法俱無違誤，且量刑未逾越法定刑範圍，並已詳細斟酌刑
    法第57條各款所列情形，具體說明量刑理由，量刑尚屬妥適
    ，未有過重之不當情形，亦無違反罪刑相當、比例、平等原
    則之濫用權限情事，難謂有何違法失當之處。是原審判決經
    核認事用法未有違誤，量刑亦無違法或不當之處，自當予維
    持。被告以請求從輕量刑為由提起上訴，為無理由，應予駁
    回。
據上論斷，應依刑事訴訟法第455條之1第1項、第3項、第368條
、第373條，判決如主文。
本案經檢察官邱舒虹聲請以簡易判決處刑，檢察官蕭慶賢到庭執
行職務。
中　　華　　民　　國　　110 　年　　10　　月　　13　　日
                  刑事第二庭  審判長  法  官  林卉聆
                                      法  官  林信宇
                                      法  官  魏正杰
以上正本證明與原本無異。
不得上訴。
                                      書記官  巫  穎
中　　華　　民　　國　　110 　年　　10　　月　　13　　日